臺灣高等法院刑事裁定
109年度抗字第1170號
抗  告  人  
即聲 請 人  黃仁傑


上列抗告人即聲請人因聲請停止執行案件，不服臺灣臺北地方法
院中華民國109年6月24日裁定（109年度聲字第1149號），提起
抗告，本院裁定如下：
    主  文
抗告駁回。
    理  由
一、原裁定意旨略以：抗告人即聲請人黃仁傑（下稱抗告人）前
    就原審法院108年度易字第1188號妨害自由案件之承審法官
    聲請法官迴避，經原審法院以109年度聲字第780號裁定駁回
    其聲請，抗告人即就上開裁定提起抗告，並於民國109年5月
    18日聲請該裁定停止執行，嗣經本院於109年6月10日以109
    年度抗字第735號裁定駁回抗告而確定在案，有上開裁定、
    本院抗告人前案紀錄表、所提停止執行之再次聲請狀上所蓋
    之原審法院收狀戳各1份在卷可稽，惟該裁定確定前，抗告
    人僅泛稱承辦法官所為判決將對之不利，然未提出具體事證
    以實其說，又查無應先停止執行避免抗告人權益受損而難以
    回復之急迫情事，難認上開駁回聲請法官迴避之裁定有停止
    執行之必要，況上開裁定業於109年6月10日經抗告法院駁回
    確定，是抗告人聲請停止執行，即無理由，應予駁回等語。
二、抗告意旨略以：臺灣臺北地方法院108年度易字第1188號妨
    害自由案件現已判決，然抗告人提出停止審判聲請時，因尚
    未審判仍有停止審判之理由，故上級法院仍得撤銷原裁定。
　　原裁定稱抗告人需向上開案件之承審法官說明，然抗告人前
    已多次提出停止審判未果，只能向其他庭請求幫忙，故原審
    此部分有撤銷理由，若然變成法律之矛盾。又上開案件承審
    法官所為乃無效判決，而該承審法官有重大違法、違紀，除
    了會被汰除外，更有可能最後遭判刑法第124條，同作為應
    撤銷原裁定理由，爰依法提起抗告等語。
三、按抗告無停止執行裁判之效力，但原審法院於抗告法院之裁
    定前，得以裁定停止執行；抗告法院得以裁定停止裁判之執
    行，刑事訴訟法第409條固有明文。惟抗告原則上僅有停止
    原裁定確定之效力，並無停止執行之效力，上開規定抗告法
    院得以裁定停止裁判之執行，旨在保障抗告人對於裁定提起
    抗告時，除阻止原裁定之確定外，並例外得停止執行，而賦
    予原審及抗告法院得依個案具體情形，審酌考量是否先予停
    止執行，俾免受裁定人權益受損而難以回復。
四、經查，抗告人前就原審法院108年度易字第1188號妨害自由
    案件之承審法官聲請法官迴避，經原審法院於109年4月24日
    以109年度聲字第780號裁定駁回其聲請，因抗告人不服上開
    裁定提起抗告，並於109年5月18日聲請該裁定停止執行，嗣
    經本院於109年6月10日以109年度抗字第735號裁定駁回抗告
    確定等情，有上開裁定、抗告人所提停止執行之再次聲請狀
    各1份在卷足憑（見原審卷第7頁、第161至164頁、第191至1
    95頁），稽此，抗告人於該案原審審理中固曾聲請承審法官
    迴避，然業經本院裁定駁回其抗告在案，本件即無須停止訴
    訟程序，抗告人前開抗告理由，尚非足取，亦難認上開駁回
    聲請法官迴避之裁定有何停止執行，俾免抗告人權益受損難
    以回復之必要，是原裁定審酌前揭各情，認本件並無停止上
    開駁回聲請法官迴避裁定執行之必要，而駁回抗告人停止執
    行之聲請，經核於法並無違誤或不當之情形。抗告意旨仍執
    前詞，指摘原裁定不當，請求撤銷原裁定，為無理由，應予
    駁回。
據上論斷，應依刑事訴訟法第412條，裁定如主文。
中　　華　　民　　國　　109 　年　　7 　　月　　23　　日
                  刑事第十九庭審判長法　官  曾淑華
                                    法　官  陳文貴 
                                    法　官  王美玲
以上正本證明與原本無異。
不得再抗告。
                                    書記官  李逸翔
中　　華　　民　　國　　109 　年　　7 　　月　　23　　日